【裁判字號】    90,台上,2060
【裁判日期】    901123
【裁判案由】    給付買賣價金
【裁判全文】
最高法院民事裁定                                九十年度台上字第二○六○號
    上  訴  人  台灣東洋油墨股份有限公司
    法定代理人  前滿洲彥
    訴訟代理人  陳和貴律師
                鍾文岳律師
                吳婷婷律師
    被 上訴 人  甲○○
                        （送達代收人：林廷隆律師
右當事人間請求給付買賣價金事件，上訴人對於中華民國九十年四月十七日台灣高等
法院第二審判決（八十九年度重上字第五一五號），提起一部上訴，本院裁定如左：
    主  文
上訴駁回。
第三審訴訟費用由上訴人負擔。
    理  由
按對於第二審判決上訴，非以其違背法令為理由，不得為之，民事訴訟法第四百六十
七條定有明文。依同法第四百六十八條規定，判決不適用法規或適用不當者，為違背
法令。而判決有同法第四百六十九條所列各款情形之一者，為當然違背法令。是當事
人提起上訴，如依民事訴訟法第四百六十八條規定，以第二審判決有不適用法規或適
用法規不當為理由時，其上訴狀或理由書應有具體之指摘，並揭示該法規之條項或其
內容。若係成文法以外之法則，應揭示該法則之旨趣。倘為司法院解釋、或本院之判
例，則應揭示該判解之字號或其內容。如以民事訴訟法第四百六十九條所列各款情形
為理由時，其上訴狀或理由書，應揭示合於該條款之事實。上訴狀或理由書如非依此
項方法表明，或其所表明者，顯與上開法條規定之情形不相合時，即難認為已對第二
審判決之違背法令有具體之指摘，其上訴自難認為合法。本件上訴人對第二審判決提
起上訴，雖以該判決違背法令為由，惟核其上訴理由狀所載內容，係就原審取捨證據
、認定事實及解釋契約之職權行使所論斷：本件經銷合約之期間自民國八十三年七月
一日起至八十四年六月三十日止共一年，應認被上訴人在合約上所簽保證人真意，僅
擔保至原書面契約期滿之八十四年六月三十日止，此觀被上訴人退股後，旋要求上訴
人塗銷抵押權設定登記甚明。上訴人主張八十四年六月三十日以後，與被上訴人間之
保證契約仍屬存在，自與被上訴人之意思表示不一致，不足採信。從而，上訴人依保
證關係，請求被上訴人給付債務人俊洋有限公司自八十七年八月以後所積欠之貨款新
台幣六百零三萬零二百七十三元本息，於法無據，不應准許等情，指摘其為不當，並
就原審已論斷者，泛言未論斷，而非具體表明合於不適用法規、適用法規不當、或民
事訴訟法第四百六十九條所列各款之情形，難認對該判決之如何違背法令已有具體之
指摘。依首揭說明，應認其上訴為不合法。
據上論結，本件上訴為不合法。依民事訴訟法第四百八十一條、第四百四十四條第一
項、第九十五條、第七十八條，裁定如主文。
中      華      民      國     九十     年     十一     月    二十三    日
                              最高法院民事第五庭
                                  審判長法官  朱  錦  娟
                                        法官  顏  南  全
                                        法官  蘇  達  志
                                        法官  許  澍  林
                                        法官  陳  碧  玉
      右正本證明與原本無異
                                              書  記  官
中      華      民      國     九十     年     十二     月      五      日


司法院資訊處製作；財團法人民間司法改革基金會備份。
